臺灣高等法院臺南分院刑事判決
                                    110年度上易字第580號
上  訴  人  
即  被  告  翁麗蓁


上列上訴人因賭博案件，不服臺灣嘉義地方法院110年度易字第3
59號中華民國110年9月30日第一審判決（起訴案號：臺灣嘉義地
方檢察署110年度偵字第5636號），提起上訴，本院判決如下：
    主  文
上訴駁回。
    事實及理由
一、刑事訴訟法第348條於110年6月18日修正施行：「上訴得對
    於判決之一部為之。對於判決之一部上訴者，其有關係之部
    分，視為亦已上訴。但有關係之部分為無罪、免訴或不受理
    者，不在此限。上訴得明示僅就判決之刑、沒收或保安處分
    一部為之。」同日修正施行之刑事訴訟法施行法第7條之13
    規定：「中華民國110年5月31日修正通過之刑事訴訟法施行
    前，已繫屬於各級法院之案件，於施行後仍適用修正前刑事
    訴訟法第348條規定；已終結或已繫屬於各級法院而未終結
    之案件，於施行後提起再審或非常上訴者，亦同。」經查：
    本案於上述規定修正施行之後110年11月5日始繫屬於本院（
    見本院卷第3頁），上訴之效力及範圍應依修正後第348條規
    定。而原審判決後，檢察官並未提起上訴，被告僅就原判決
    量刑部分提起上訴（見本院卷第11-13、57頁），是本件審
    判範圍僅及於原判決量刑部分，本案犯罪事實、所犯法條及
    論罪、沒收部分之認定，均引用第一審判決書所記載之事實
    、證據、論罪及沒收（如附件）。
二、被告上訴意旨略以：被告因疫情因素，無工作無收入，此判
    決對於被告是沈重的負擔，刑罰之目的重在教化而非處罰，
    如課以緩刑並附加參與法治教育講習或從事公益之義務勞務
    等條件，即可達罰當其罪之目的；被告無重大刑案紀錄，素
    行尚稱良好，智識程度不高，僅因一時思慮未周，犯罪後坦
    承犯行，態度良好，確已深具悔意，允宜在量刑加以考量，
    得從輕處理；被告年過六旬，罹患有糖尿病及高血壓等慢性
    病，導致工作求職不易，為貼補家用經營簽賭行為；於多年
    前因遭受丈夫家暴，兩人所生之3名子女均由被告獨自扶養
    成人，被告現亦不忘回饋社會，不時以自己與子女名義捐款
    從事公益，可知被告秉性良善堅強，生活態度正向積極，歷
    經偵查、審判程序及科刑之教訓後，已知所警惕，斷絕與上
    游組頭之任何聯絡，且子女亦一再勸誡勿再從事簽賭，懇請
    給予被告緩刑之宣告。
三、原判決就量刑部分，審酌被告自陳高職畢業之智識程度，目
    前無業，經濟狀況不好，離婚，育有3名子女，平常與其中2
    名子女同住之家庭狀況，患有糖尿病、高血壓、高血脂等疾
    病，前有2次聚眾賭博之犯罪前科，本案犯罪期間長達2年多
    ，期間非短，所為助長賭風及社會僥倖心理，對社會風氣有
    極為不良之影響，供稱前夫會家暴，並檢附民事通常保護令
    為證，且自述離婚後，前夫未曾支付3名子女之扶養費用，
    而必須獨自養育3名子女，故為賺取每注新台幣（下同）3元
    之佣金，而為本案犯行之犯罪動機，犯後坦承犯行等一切情
    狀，量處有期徒刑5月，並諭知易科罰金之折算標準。
四、經核原判決量刑尚屬允當，被告上訴意旨仍指摘原判決量刑
    過重及請求宣告緩刑，惟按，量刑之輕重，屬事實審法院得
    依職權自由裁量之事項，苟已斟酌刑法第57條各款所列情狀
    ，而未逾越法定刑度，不得遽指為違法。原審法院所量處被
    告刑責，已審酌被告之智識程度、家庭狀況、前有2次聚眾
    賭博之素行、犯罪情節及所生損害、犯罪後態度等一切情狀
    ，於法定刑度內妥為裁量，並無不當或違法之情形，復與比
    例原則、平等原則、罪責相當原則相合。又被告於88年間因
    賭博案件，經法院判處有期徒刑2月確定，嗣於101年間又因
    賭博案件，經法院判處有期徒刑3月，緩刑2年確定，有台灣
    高等法院被告前案紀錄表附卷可參（見本院卷第40-41頁）
    ，被告既有聚眾賭博之前科，亦經法院宣告緩刑確定，被告
    卻又再犯聚眾賭博罪，實非因一時失慮未周所致，難認其於
    本案所宣告之刑，有何以暫不執行為適當而得以宣告緩刑之
    情。是本件上訴並無理由，應予駁回。
五、應適用之法條：
    刑事訴訟法第368條、第373條。　　
本案經檢察官陳美君提起公訴，檢察官蔡麗宜到庭執行職務。
中　　華　　民　　國　　110 　年　　12　　月　　22　　日
                  刑事第七庭    審判長法  官  吳勇輝
                                      法  官  黃國永
                                      法  官  吳錦佳
以上正本證明與原本無異。
不得上訴。
　　　　　　　　　　　　　　　　　　　書記官  王杏月
中　　華　　民　　國　　110 　年　　12　　月　　22　　日
本判決論罪科刑條文：
中華民國刑法第266條第1項
在公共場所或公眾得出入之場所賭博財物者，處3萬元以下罰金
。但以供人暫時娛樂之物為賭者，不在此限。

中華民國刑法第268條
意圖營利，供給賭博場所或聚眾賭博者，處3年以下有期徒刑，
得併科9萬元以下罰金。